【裁判字號】    91,易,1347
【裁判日期】    920328
【裁判案由】    家暴傷害
【裁判全文】
臺灣臺南地方法院刑事判決                        九十一年度易字第一三四七號
    公  訴  人  臺灣台南地方法院檢察署檢察官
    被      告  甲○○
右列被告因傷害案件，經檢察官提起公訴（九十一年度營偵字第一一九四號），本院
判決如左：
    主  文
甲○○傷害人之身體，處拘役伍拾日，如易科罰金，以佰元折算壹日。
    事  實
一、甲○○前於民國（下同）九十年八月間，因犯竊盜案件，經本院判處有期徒刑四
    月，緩刑五年確定，猶不知警惕行止。其與乙○○（原名即王張拾）係夫妻，二
    人間具有家庭暴力防治法第三條第一款所定之家庭成員關係，唯二人感情不睦。
    甲○○於九十一年六月二十一日下午四時許之緩刑期內，在台南縣柳營鄉旭山村
    二十八之六號其二媳婦經營之檳榔攤前因不滿乙○○未經知會即行遷出戶籍，竟
    基於傷害之故意，執持非屬其所有上有鐵釘之木棒毆打王張拾，致乙○○受有左
    前臂下側裂傷、左上臂外側瘀血等傷害。
二、案經乙○○訴請台南縣警察局新營分局報請臺灣臺南地方法院檢察署檢察官偵查
    起訴。
    理  由
一、右開事實，業經被告甲○○於本院審理時供承不諱，核與告訴人乙○○之指訴相
    符，並有證人即被告之長子王義明於警訊及偵查中所證：案發當時雖未看見被告
    毆打告訴人，然有看見被告手持上有鐵釘之木棒一支，且當時告訴人之手部已在
    流血等語大致吻合。此外，復有診斷證明書一紙暨告訴人受傷照片二幀附卷可稽
    ，事證明確，被告犯行堪以認定，應依法論科。
二、按配偶為家庭成員，家庭成員間實施身體或精神上不法侵害之行為者，均屬家庭
    暴力，而家庭成員間故意實施家庭暴力行為而成立其他法律所規定之犯罪，則成
    立家庭暴力罪，家庭暴力防治法第三條第一款、第二條第一項、第二項分別定有
    明文。核被告之所為，係犯刑法第二百七十七條第一項之傷害罪。爰審酌被告有
    事實欄所述竊盜前科，素行非佳，猶於緩刑期內再犯本件之罪，有臺灣高等法院
    被告全國前案紀錄表一紙在卷可按，及其不思以和平方式處理婚姻上之爭執，動
    輒以暴力方式解決家庭紛爭，殊無足取。並參酌告訴人受傷程度與被告犯罪後之
    態度等一切情狀，量處如主文所示之刑，並諭知易科罰金之折算標準示懲。
據上論斷，應依刑事訴訟法第二百九十九條第一項前段，刑法第二百七十七條第一項
、第四十一條第一項前段，罰金罰鍰提高標準條例第一條前段、第二條，判決如主文
。
中      華      民      國    九十二    年      三      月    二十八    日
                                      臺灣臺南地方法院刑事第六庭
                                    法  官   陳欽賢
右正本證明與原本無異。
如不服本判決，應於判決送達後十日內向本院提出上訴狀( 應附繕本 )。
                                    書記官   李佩珊
中      華      民      國    九十二    年      三      月    二十八    日
（得於十日內上訴）
附錄法條：刑法第二百七十七條第一項。
傷害人之身體或健康者，處三年以下有期徒刑、拘役或一千元以下罰金。


司法院資訊處製作；財團法人民間司法改革基金會備份。
